【裁判字號】    91,自,469
【裁判日期】    920422
【裁判案由】    詐欺等
【裁判全文】
臺灣板橋地方法院刑事判決                          九十一年度自字第四六九號
    自  訴  人  熊熊小客車租賃有限公司  設臺北縣板橋市○○路三號
    代  表  人  甲○○
    代  理  人  戊○○
    被      告  丁○○
右列被告因詐欺案件，經自訴人提起自訴，本院判決如左：
    主  文
丁○○以詐術得財產上不法之利益，處拘役伍拾日，如易科罰金，以參佰元折算壹日
。
    事  實
一、丁○○意圖為自己不法之利益，於民國（下同）九十一年十一月十四日下午四時
    三十分左右，至臺北縣板橋市○○路○段一二一號熊熊小客車租賃有限公司（下
    稱熊熊公司），佯稱急須租車使用，但身上忘了帶錢，第二天將會付清日租新臺
    幣（下同）二千二百元之車租。惟丁○○簽立租車契約取得車號ＹＹ－一六一一
    號車輛後，未依約付租還車，直至九十一年十二月十五日，在臺北縣土城市○○
    路某處，始為熊熊公司人員尋獲，而取回車輛。合計共詐得相當於日租金新臺幣
    （下同）六萬六千元之不法使用車輛利益。
二、案經自訴人熊熊公司提起自訴。
    理  由
一、得心證之理由：
（一）、被告自承於右揭時地向自訴人租車，且未依約還車付租，嗣於九十一年十二
        月間自訴人找回車輛（詳參本院九十二年一月十八日訊問筆錄、九十二年三
        月二十八日訊問筆錄、九十二年四月八日審判筆錄）。
（二）、自訴代理人戊○○指訴：「被告在九十一年十一月十四日，在臺北縣板橋市
        ○○路○段一二一號向我們租車，當時被告來租車的時候，告訴我們承辦的
        小姐先說他要看車，承辦小姐先和他打完契約書之後，就讓他看車，看車之
        後他說身上忘了帶錢但是急著要用車，．．．，也沒有按照租約約定把車開
        回來還，．．．，在今年十二月十五日在土城中山路有看到車子，因為我們
        人比較多，所以被告就把車子還給我，但是被告把車子的方向盤折斷還把置
        物箱踢壞，被告有收到存證信函。被告到目前為止都沒有付租金」（詳參本
        院九十一年十二月十七日訊問筆錄）。
（三）、證人乙○○：「就是他本人來租車，他壹個人來租車，他是急忙進來，他說
        他有急事，他也是我們以前的客人，我們就請他簽契約書，簽契約書還有本
        票，．．．是在取車之前收租金，被告在取車之前沒有付租金，因為他一直
        強調說他很急，．．．被告把鑰匙拿了就把車開走，在簽約的時候他說明天
        還車的時候會把租金付清，被告開車的我們並沒有或不准他把車開走．．．
        」（詳參本院九十二年二月十九日訊問筆錄）；證人丙○○亦證言：「證人
        乙○○所言屬實，我在公司擔任出租及保管車輛，鑰匙通常放在抽屜裡面，
        當時我有看到被告沒有繳車租就把車開走，．．．因為被告以前租車很正常
        ，所以我們就儘量讓他方便，後來我們打電話他，他也不接，或者是說過幾
        天會還車，但是都沒有。」（詳參本院九十二年二月十九日訊問筆錄）。
（四）、被告向自訴人承租上揭自小客車，有汽車租賃契約書、本票、被告身分證、
        駕駛執照影本各一件在卷可證。
（五）、被告雖辯稱：渠於租車時有付一日租金，渠沒有詐騙之意圖云云。惟查，被
        告租車時未付分文，已如前揭證人乙○○、丙○○所言；況其租車後未依約
        還車，亦未主動付租，足見其有使用車輛之不法利益；以被告使用車輛共計
        三十日，堪認其詐得之不法利益即為相當車租六萬六千元之使用車輛利益。
        被告所辯顯係諉卸之詞，不足採信。事證明確，被告犯行洵堪認定。
二、論罪科刑：按被告以租車為名，行無償使用車輛之實，核其所為，係犯刑法第三
    百三十九條第三項之詐欺得利罪。爰審酌其犯罪動機、目的、手段、詐得不法利
    益之價值、對自訴人造成損害程度，犯罪後未坦承全部犯行等一切情狀，量處如
    主文所示之刑，並諭知易科罰金之折算標準。
據上論斷，應依刑事訴訟法第三百四十三條、第二百九十九條第一項前段，刑法第三
百三十九條第二項、第一項、第四十一條第一項前段，罰金罰鍰提高標準條例第一條
前段、第二條，判決如主文。
中    華    民    國      九十二      年      四      月    二十二    日
                                      臺灣板橋地方法院刑事第一庭
                                          法  官  高    玉    舜
右正本證明與原本無異。
如不服本判決，應於判決送達後十日內，向本院提出上訴狀。
                                          書記官  田    世    杰
中    華    民    國      九十二      年      四      月    二十三    日
附錄本案論罪科刑法條全文：
中華民國刑法第三百三十九條 (普通詐欺罪)
意圖為自己或第三人不法之所有，以詐術使人將本人或第三人之物交付者，處五年以
下有期徒刑、拘役或科或併科一千元以下罰金。
以前項方法得財產上不法之利益或使第三人得之者，亦同。
前二項之未遂犯罰之。


司法院資訊處製作；財團法人民間司法改革基金會備份。
